【裁判字號】    97,抗,1961
【裁判日期】    971226
【裁判案由】    返還提存物
【裁判全文】
臺灣高等法院民事裁定                  97年度抗字第1961號
再  抗告人  簡琇玟即祐增企業社
訴訟代理人  尤伯祥律師
上列再抗告人因與相對人德易力科技股份有限公司間聲請發還擔
保金事件，對於中華民國97年11月27日本院所為裁定提起再抗告
，本院裁定如下：
    主      文
再抗告駁回。
再抗告費用由再抗告人負擔。
    理      由
一、按對於抗告法院之裁定再為抗告，僅得以其適用法規顯有錯
    誤為理由，並經原法院之許可者為限。前項許可，以原裁定
    所涉及之法律見解具有原則上之重要性者為限。民事訴訟法
    第486條第4項、第5項定有明文。 所謂適用法規顯有錯誤，
    係指裁判違背法規或現存判例解釋者，或法院所為之裁定，
    就其取捨證據所確定之事實適用法規顯有錯誤而言。是即令
    事實認定不當，仍與所指適用法規顯有錯誤有間（最高法院
    80年台上字第1326號判例意旨參照）。至所稱法律見解具有
    原則上之重要性者，係指所涉及之法律問題意義重大而有加
    以闡釋必要者之謂。準此，對於抗告法院之裁定再為抗告，
    除須以原裁定適用法規顯有錯誤為理由外，尚須以原裁定所
    涉及之法律問題意義重大而有加以闡釋必要，並經原法院之
    許可，始得謂其再抗告之提起為合法。而原法院對於再為抗
    告，如認為不應許可者，依同條第6項準用同法第436條之3
    第3項，應以裁定駁回其再抗告。
二、再抗告意旨略以：伊對相對人所主張之債權仍在法院審理中
    ，勝負尚未可知，假扣押所擔保之債權非無受擔保之必要，
    且伊係因相對人與信晨技研股份有限公司（下稱信晨公司）
    間之利益第三人契約而取得貨款請求權，依民法第269條第1
    項規定，不論係信晨公司或伊向相對人請求給付，相對人均
    有給付之義務，原裁定認信晨公司就伊於本案所主張之債權
    另行追加起訴而獲勝訴判決確定，伊亦無從據以對相對人為
    主張之見解，顯然有誤，原裁定適用民事訴訟法第106條準
    用第104條第1項第1款及民法第269條第1項規定顯有錯誤，
    且所涉及之法律見解具有原則上之重要性云云。
三、按應供擔保之原因消滅者，法院應依供擔保人之聲請，以裁
    定命返還其提存物，民事訴訟法第104條第1項第1款定有明
    文。前開規定，於其他依法令供訴訟上之擔保者準用之，並
    為同法第106條所明定。又所謂供擔保之原因消滅，在撤銷
    假扣押提供反擔保之場合，係指債權人無損害之發生，或債
    務人本案勝訴確定，或債務人已賠償債權人之損害而言（最
    高法院90年度台抗字第473號裁定參照）。本件再抗告人係
    為保全其對於相對人之貨款請求權，聲請原法院為假扣押裁
    定，相對人為免為或撤銷假扣押，依原法院97年度裁全字第
    11號裁定，提供擔保金新台幣（下同）1,573,424元。而兩
    造之本案訴訟（原法院97年度訴字第203號）既經再抗告人
    於97年8月12日撤回，再抗告人既已不再向相對人請求給付
    本案之貨款，本件據以聲請假扣押之原因即已不復存在，再
    抗告人自不因免為或撤銷扣押而受有損害，相對人為免為或
    撤銷假扣押應供擔保之原因已不存在。再抗告人之本案請求
    ，雖因信晨公司就此部分於另案對相對人追加請求而撤回，
    惟信晨公司係追加請求相對人對其為給付，再抗告人並非該
    訴訟之當事人，再抗告人與相對人間既已無訴訟繫屬，再抗
    告人主張其對相對人之本案請求仍在法院審理中，並無足取
    。再抗告人既非該訴訟之當事人，縱日後信晨公司就其追加
    部分獲得勝訴判決，再抗告人亦無從依民法269條第1項第三
    人利益契約之規定，逕持他人間之裁判據以強制執行。抗告
    意旨指摘原裁定適用民事訴訟法第106條準用第104條第1項
    第1款及民法第269條第1項規定顯有錯誤，容有誤會。況再
    抗告意旨亦未指出本件所涉法律問題有何重大意義而有加以
    闡釋之必要，即本件再抗告法律見解不具有原則上之重要性
    ，本院依法亦不得許可。依前開說明，本件再抗告於法不合
    ，應予駁回。
四、據上論結，本件再抗告為不合法，爰裁定如主文。
中    華    民    國    97    年    12    月    26    日
                  民事第三庭
                        審判長法  官  林敬修
                              法  官  吳青蓉
                              法  官  張靜女
正本係照原本作成。
如不服本裁定，應於收受送達後10日內向本院提出抗告狀，並應
繳納抗告費新台幣１千元。
中    華    民    國    97    年    12    月    26    日
                              書記官  廖麗蓮


司法院資訊處製作；財團法人民間司法改革基金會備份。
